# 可变回报

提问人：cpab 时间：2017-08-07 22:06:01
证监会发布 2014 年度上市公司年报会计监管报告上市公司投资非盈利机构。母公司在确定将投资的非盈利机构纳入合并范围时，是否能从非盈利机构获得回报是关键影响因素。从非盈利机构获得的回报，不仅包括实际现金分红，还应综合考虑该非盈利机构是否为公司承担了部分费用、该非盈利机构是否为公司提供了技术、输送了人才等非分红性质的利益回报。年报分析发现，不同公司针对非盈利机构控制的判断所考虑的因素不同，对类似因素所产生影响的判断也存在差异，如某些上市公司仅因被投资的非盈利机构盈利不分红而未将其纳入合并范围。 请教：还应综合考虑该非盈利机构是否为公司承担了部分费用、该非盈利机构是否为公司提供了技术、输送了人才等非分红性质的利益回报。非盈利机构对公司所承担的费用、提供的技术，提供人才等服务是按市场价格约定，由于是市价格，与公司向其他供应商购买的服务是一样的，公司并没有得到回报。我觉得在按市价成交的情况下，公司并没有得到可变回报。但觉得我的观点是不对的，请教不对在哪？谢谢！

回答人：chenyiwei
这里的关键是对“可变回报”概念的定义是广义的。当投资方因参与被投资方的相关活动而享有的回报可能由于被投资方的业绩而发生变动时，则该投资方可以享有因参与被投资方的相关活动而产生的可变回报。投资方的回报可能是正值，也可能是负值，或是正负值兼有。并不强调只有内部交易价格高于或低于市场价格的差额才形成可变回报。